臺灣臺南地方法院刑事判決　　　　　　　　　　　　　九十一年度易緝字第四九號
　　公　訴　人　臺灣台南地方法院檢察署檢察官
　　被　　　告　甲○○
右列被告因違反動產擔保交易法案件，經檢察官提起公訴（九十年度偵字第四一七六
號），本院判決如左：
    主  文
甲○○動產擔保交易之債務人，意圖不法之利益，將標的物遷移，致生損害於債權人
，處拘役參拾日，如易科罰金，以參佰元折算壹日。
    事  實
一、甲○○於民國八十九年七月二十八日，以附條件買賣分四十八期付款方式，向福
    灣企業股份有限公司（以下簡稱福灣公司）購買車牌號碼７Ｊ─００５１自小客
    車，為動產擔保交易之債務人，雙方簽訂附條件買賣合約書，約定分期付款總價
    七十七萬六千四百四十八元（新台幣下同），甲○○每期每月二十日需付款七萬
    二千元，標的物存放地點為台南縣玉井鄉○○街一七八巷二號甲○○住處，在價
    金未全部付清之前，標的物所有權仍屬於出賣人福灣公司所有，買受人即債務人
    甲○○僅得占有使用，不得任意遷移或為其他處分，詎甲○○於取得該標的物即
    自小客車之後，竟意圖不法之利益，自八十九年十月份起，即拒不付款，尚積欠
    六十六萬零四百二十元，且將該標的物遷移他處不知去向，致出賣人福灣公司追
    索無著受有損害。
二、案經福灣公司訴請台灣台南地方法院檢察署檢察官偵查起訴。
    理  由
一、右揭事實，訊據被告甲○○坦承不諱，核與告訴人福灣公司職員丁惟芬、李明輝
    於偵查中及本院審理時指訴之情節相符，並有附條件買賣合約書在卷可稽，被告
    雖辯稱購買該車給其子張文智使用，張文智後去服兵役云云，惟查被告在其子服
    兵役以前，即已欠繳二期分期款，且張文智服兵役，長時期無需用車，理應將該
    車留置於約定處所，被告卻對福灣公司隱匿標的物遷移事實，又繼續欠繳分期款
    ，所辯自不足採信，事證已甚明確，被告犯行堪以認定。
二、核被告所為，係犯動產擔保交易法第三十八條之罪。爰審酌被告犯罪之動機、目
    的、手段、所生危害、尚未與被害人達成民事和解等一切情狀，處如主文所示之
    刑，並諭知易科罰金之折算標準，以資懲儆。
據上論斷，應依刑事訴訟法第二百九十九條第一項前段、動產擔保交易法第三十八條
，刑法第十一條前段、第四十一條第一項前段，罰金罰鍰提高標準條例第一條前段、
第二條，判決如主文。
本案經檢察官高峰祈到庭執行職務。
中      華      民      國      九十一      年      六      月    四    日
                              臺灣臺南地方法院刑事第五庭
                                      法  官  陳  忠  鎣
右正本證明與原本無異
如不服本判決應於送達後十日內向本院提出上訴狀（應附繕本）
                                      書記官  吳  信  助
中      華      民      國      九十一      年      六      月    五    日
附錄本案論罪科刑法條全文：
動產擔保交易法第三十八條(處分標的物之處罰)
動產擔保交易之債務人，意圖不法之利益，將標的物遷移、出賣、出質、移轉、抵押
或為其他處分，致生損害於債權人者，處三年以下有期徒刑、拘役或科或併科六千元
以下之罰金。
